臺灣高等法院刑事裁定
111年度抗字第1333號
抗  告  人
即  受刑人  徐慶祥



上列抗告人即受刑人因聲請定應執行刑案件，不服臺灣桃園地方
法院中華民國111年7月29日111年度聲字第2204號裁定（聲請案
號：臺灣桃園地方檢察署111年度執聲字第1565號），提起抗告
，本院裁定如下：
    主  文
原裁定撤銷。
徐慶祥犯如附表所示各罪所處之刑，應執行有期徒刑拾貳年。
    理  由
一、抗告意旨略以：抗告人即受刑人徐慶祥經原裁定定其應執行
    之刑，惟原裁定未充分考量抗告人所犯數罪之整體犯罪型態
    、犯罪動機及目的、對社會之衝擊及危害，定刑過重失衡，
    請從輕裁定，以符公平正義及比例原則等語。
二、查原裁定以抗告人因犯如附表所示之數罪，先後經裁判確定
    ，經檢察官聲請就如附表編號2、3、4、7、12、14所示不得
    易科罰金部分與其餘得易科罰金部分定其應執行之刑，審核
    各該案卷，認其聲請為正當，乃依刑法第50條第1項但書第1
    款、第2項、第53條、第51條第5款定其應執行刑為有期徒刑
    14年10月。
三、按裁判確定前犯數罪者，併合處罰之；數罪併罰有二裁判以
    上宣告多數有期徒刑者，於各刑中之最長期以上，各刑合併
    之刑期以下，定其應執行之刑期，刑法第50條第1項、第51
    條第5款前段定有明文。原裁定所定之應執行刑固合於上開
    規定（即在有期徒刑7年9月至15年8月之內部界限區間），
    惟依抗告人所犯如附表編號2、3、5、6、9所示之毒品犯罪
    ，前經定其應執行之刑時（經分別定刑為9年、7月、10月、
    1年，合計為11年5月），所考量整體犯罪之罪質、侵害性及
    時間密集；所犯如附表編號4、7、8、11所示之毒品罪（7月
    、7月、5月、3月，合計為1年10月），均為施用毒品犯罪，
    罪質相同、侵害性非高、密集期間內實施，且先前未經定其
    應執行之刑；所犯如附表編號1、10、12至14所示之竊盜罪
    （3月、3月、7月、6月、10月，合計為2年5月），均為竊盜
    犯罪，罪質相同、侵害性非低（竊取住宅外分離式冷氣機室
    外機1台；竊取工地之設備、機器、材料；結夥三人攜帶兇
    器竊取電線約50至60公尺；竊取鋁門窗110扇；結夥三人竊
    取自用小貨車1輛等，均係警方循線查獲）、密集期間內實
    施，且先前未經定其應執行之刑，未有證據得認抗告人業已
    修補竊盜犯罪所造成損害；所犯毒品罪名，以施用毒品為主
    ，而施用毒品犯罪係濫用物質成癮所致，處遇應以治療及復
    歸為原則；長期之監禁隔離，將使抗告人與家庭及社區之支
    持系統脫節，較不利於矯治及復歸等情，未能充分考量整體
    犯罪之客觀情狀及行為人將來復歸社會之可能性，難認妥適
    。抗告意旨指摘原裁定過重，為有理由，應由本院予以撤銷
    。
四、按抗告法院認為抗告有理由者，應以裁定將原裁定撤銷；於
    有必要時，並自為裁定，刑事訴訟法第413條定有明文。本
    件業經犯罪事實最後判決之原審法院依刑事訴訟法第477條
    第1項規定以裁定定其應執行之刑，本院為受理抗告之第二
    審法院，因認原裁定有上開可議之處而予撤銷，惟原裁定所
    憑之基礎事實並未變動，且裁量違誤之事實已明，並經本院
    詳述行使裁量之遵循標準，為使司法資源有效利用，應認合
    於上揭規定所稱有必要自為裁定之情形。從而，本院於刑法
    第51條第5款所定法律之外部界限，及受內部界限之拘束，
    審酌前揭整體犯罪之客觀情狀及抗告人之復歸可能性，定其
    應執行之刑如主文第二項所示，以使罪刑相當。　
據上論結，應依刑事訴訟法第413條、第477條第1項，刑法第50
條第1項第1款、第53條、第51條第5款裁定如主文。 
中　　華　　民　　國　　111 　年　　9 　　月　　12　　日
                  刑事第三庭    審判長法　官  張惠立
                                      法　官  廖怡貞
                                      法　官  張道周
以上正本證明與原本無異。
如不服本裁定，應於收受送達後五日內向本院提出再抗告狀。
                                      書記官  彭秀玉
中　　華　　民　　國　　111 　年　　9 　　月　　12　　日
附表
編號  1 2 3 罪名  竊盜 販賣毒品 販賣毒品 宣告刑  有期徒刑3月 有期徒刑1年10月共判6次 有期徒刑7年9月共判5次 犯罪日期  108.07.27 108.04.19 ~108.05.01 108.04.20 ~108.05.19 偵查機關 年度案號  新竹地檢 108偵10709 新竹地檢 108偵10375 同左 最後事實審 法院 新竹地院 新竹地院 同左  案號 108竹北簡527 108訴996 同左  判決日期 108.12.03 109.01.20 同左 確定判決 法院 同上法院 同上法院 同左  案號 同上案號 同上案號 同左  確定日期 109.01.06 109.02.26 同左 備註  109執424 得易科 109執1019 不得易科 編號2、3經上開新竹地院判決定刑為有期徒刑9年 同左 
編號  4 5 6 罪名  施用毒品 施用毒品 施用毒品 宣告刑  有期徒刑7月 有期徒刑4月、5月 有期徒刑3月共判2次、有期徒刑6月共判2次 犯罪日期  107.11.13 107.05.21 107.11.10 108.06.09 ~108.07.09 偵查機關 年度案號  新竹地檢 108撤緩毒偵265 新竹地檢 108撤緩毒偵266 新竹地檢 108毒偵0000 000毒偵1413 最後事實審 法院 新竹地院 同左 新竹地院  案號 108訴1076 同左 108訴926  判決日期 109.01.13 同左 109.01.09 確定判決 法院 同上法院 同左 同上法院  案號 同上案號 同左 同上案號  確定日期 109.01.13 同左 109.02.05 備註  109執1176 不得易科 109執1177 得易科 經上開新竹地院判決定刑為有期徒刑7月 109執1252 得易科 經上開新竹地院判決定刑為有期徒刑10月 
編號  7 8 9 罪名  施用毒品 施用毒品 施用毒品 宣告刑  有期徒刑7月 有期徒刑5月 有期徒刑3月共判2次、有期徒刑6月共判2次 犯罪日期  108.08.27 108.08.26 108.08.30 ~108.09.17 偵查機關 年度案號  新竹地檢 108毒偵1889 同左 新竹地檢 108毒偵0000 000毒偵2154 最後事實審 法院 新竹地院 同左 新竹地院  案號 109訴87 同左 109訴62  判決日期 109.02.21 同左 109.02.12 確定判決 法院 同上法院 同左 同上法院  案號 同上案號 同左 同上案號  確定日期 109.03.18 同左 109.03.11 備註  109執1883 不得易科 109執1884 得易科 109執1914 得易科 經上開新竹地院判決定刑為有期徒刑1年 
編號  10 11 12 罪名  竊盜 施用毒品 竊盜 宣告刑  有期徒刑3月 有期徒刑3月 有期徒刑7月 犯罪日期  108.09.17 108.02.24 108.09.10 偵查機關 年度案號  新竹地檢 108偵11564 新竹地檢 109撤緩毒偵34 新竹地檢 109偵6967 最後事實審 法院 新竹地院 新竹地院 新竹地院  案號 109易139 109竹簡346 109易610  判決日期 109.03.27 109.05.05 109.09.30 確定判決 法院 同上法院 同上法院 同上法院  案號 同上案號 同上案號 同上案號  確定日期 109.04.29 109.06.02 109.09.30 備註  109執2496 得易科 109執3891 得易科 109執5782 不得易科 
編號  13 14  罪名  竊盜 竊盜  宣告刑  有期徒刑6月 有期徒刑10月  犯罪日期  108.09.12 108.09.17  偵查機關 年度案號  桃園地檢 108偵30665 桃園地檢 108偵30406  最後事實審 法院 桃園地院 桃園地院   案號 109審簡1137 110易327   判決日期 110.04.09 111.01.07  確定判決 法院 同上法院 同上法院   案號 同上案號 同上案號   確定日期 110.05.11 111.03.02  備註  110執5694 得易科 111執4782 不得易科